# 请教陈版：销售附带安装支出的处理

提问人：105523327 时间：2016-02-17 19:04:09
请教陈版：销售附带安装且二者不可分割的情况下，未确认收入的情况下，安装支出如何列报？
背景如下： 公司销售电子设备并负责安装调试，合同约定到货签收后由买方承担货物灭失的风险，货物安装完毕后进行初验（对性能指标进行检验），初验合格后试运行 6 个月进行终验，如果终验不合格买方有权解除合同并收回已付货款及加收利息。合同未区分设备及安装服务对价，安装支出主要是支付给施工队的外包支出。
相关货物由卖方采购入库后加工组装后发给买方。
现在企业观点是比照建造合同按完进度确认收入与成本，我们的观点是按照销售商品并提供安装服务确认收入与成本，考虑到安装支出约占收入比重10%，且根据以往历史数据，初验以后尚未出现终验不合格情况，拟以初验作为收入确认时点。
在以初验作为收入确认时点的情况下，期末未初验的项目发生的安装支出是否应作为相应货物成本列示？如果是的话，存货组装完成入库后至运输到买方处所发生的运保费等是否也应视同为是存货达到可销售状态前的必要支出，也在存货列示呢？
谢谢！

回答人：chenyiwei
在“销售商品模式”下，如果以初验通过作为收入确认时点，则赞同你的意见，初验前发生的安装支出应作为相应货物成本列示；存货组装完成入库后至运输到买方处所发生的运保费等也应视同为是存货达到可销售状态前的必要支出，也在存货列示。

提问人：105523327 时间：2016-02-17 19:46:40
谢谢陈版！再请问这类业务按销售商品模式处理和比照建造合同处理哪个更合理呢？或者其他哪种处理方式更为合理一些？

回答人：chenyiwei
在《瑞华研究》和《计学撮要》中有两种收入确认模式如何选择的案例，可做参考，如软件公司提供解决方案的收入确认问题等。

提问人：zengfengxia 时间：2016-03-04 16:16:04
楼主的案例，以初验确认收入的实现，合同条款中这句话应如何考虑“如果终验不合格买方有权解除合同并收回已付货款及加收利息。”？

回答人：chenyiwei
如果根据历史经验，初验通过后不能通过终验的可能性基本不存在，且初验到终验期间基本不发生重大成本的，则不影响截至初验时确认 100 ％的收入。

提问人：105523327 时间：2016-03-06 20:29:12
个人理解：在销售模式下，以初验作为收入确认的标准的话，就说明产品在现场安装调试完成后相关产品才达到预定可销售状态，在此之前发生的运保费、安装调试支出等均应视为使存货达到预定可销售状态前的必要支出，计入存货的成本。

回答人：chenyiwei
赞同此观点。

提问人：xueyou654 时间：2016-03-07 21:01:08
陈版主，您好，请问收入确认时点一般怎么判断，我一般判断看合同规定什么时候最终愿意付所有货款时，但感觉我判断总与你的答案存在偏差，请陈版主指点。

回答人：chenyiwei
注意区分“风险和报酬转移”和“合同约定的付款时间”。风险报酬转移与合同价款的结算是两回事。风险报酬转移的具体含义请参考《讲解 2010 》P214.

提问人：蓝啦啦 时间：2019-03-07 19:29:24
陈版主，你好。我们刚好也遇到类似问题，合同条款几乎一致，不同之处在于年底前甲方进行了到货验收，但是没有进行安装和初验。考虑到合同中有约定“设备的合同风险自设备交付买方且买卖双方签署到货验收证书”，且安装过程实际特别简单，几乎等是插上电就可以用，这种情况下是否可以按照到货验收通知书确认收入，而不一定要等安装后的初验通知书？

回答人：chenyiwei
取决于安装是否为一项实质性的、只有本公司才能履行的合同义务，其成本和所需时间是否重大，实施结果是否存在不确定性等。